nb: Justeringstype for kjøretøysspeil: Manuell; Elektrisk; Annet
es: Tipo de ajuste del espejo del vehículo: Manual; Eléctrico; Otro
bg-BG: Тип регулиране на огледалото на превозното средство: Ръчно; Електрическо; Друго
sl-SI: Vrsta nastavitve ogledala vozila: Ročno; Električno; Drugo
sv: Typ av justering av fordonsspegel: Manuell; Elektrisk; Övrigt
en: Vehicle mirror adjustment type: Manual; Power; Other
cs: Typ ovládání zrcátka vozidla: Manuální; Elektrické; Jiné
pl: Typ regulacji lusterka pojazdu: Ręczna; Elektryczna; Inne
vi: Loại điều chỉnh gương xe: Thủ công; Điện; Khác
zh-TW: 車輛後視鏡調整類型: 手動; 電動; 其他
lt-LT: Transporto priemonės veidrodėlio reguliavimo tipas: Rankinis; Elektrinis; Kita
pt-PT: Tipo de ajuste do espelho do veículo: Manual; Elétrico; Outro
tr: Araç aynası ayar tipi: Manuel; Elektrikli; Diğer
el: Τύπος ρύθμισης καθρέφτη οχήματος: Χειροκίνητα; Ηλεκτρικά; Άλλο
nl: Voertuigspiegel afstellingstype: Handmatig; Elektrisch; Overig
zh-CN: 车辆后视镜调节类型: 手动; 电动; 其他
ro-RO: Tipul de ajustare al oglinzii auto: Manual; Electric; Altele
ru: Тип регулировки автомобильного зеркала: Ручная; Электропривод; Другое
pt-BR: Retrovisor veicular tipo de ajuste: Manual; Elétrico; Outro
hu: A jármű visszapillantó tükrének állítási típusa: Manuális; Elektromos; Egyéb
sk-SK: Typ nastavenia spätného zrkadla vozidla: Manuálne; Elektrické; Iné
it: Tipo di regolazione dello specchietto del veicolo: Manuale; Elettrico; Altro
th: ประเภทการปรับกระจกมองข้างรถยนต์: ปรับด้วยตนเอง; ปรับไฟฟ้า; อื่นๆ
ja: 車両用ミラー調整タイプ: 手動; 電動; その他
ko: 차량용 미러 조절 방식: 수동; 전동; 기타
fi: Ajoneuvon peilin säätötyyppi: Manuaalinen; Sähköinen; Muu
da: Justeringstype for køretøjsspejl: Manuel; Elektrisk; Andet
hr-HR: Vrsta podešavanja retrovizora vozila: Ručno; Električno; Ostalo
fr: Type de réglage du rétroviseur: Manuel; Électrique; Autre
de: Verstellungsart des Fahrzeugspiegels: Manuell; Elektrisch; Sonstiges